# 关于股份支付问题

提问人：wx_61a598ee3262 时间：2021-12-15 16:42:44
请问陈版主，关于股份支付问题：
A公司是个拟上市公司， 2021 年成立一个持股平台（合伙企业）进行股权激励，持股平台增资 1000 万，获得A公司10%股权；
假设激励对象只有 2 个员工（ 1 个实际控制人、 1 个员工B），持股平台 注册资本 1000 万元，实际控制人认缴 600 万，认缴比例60%（作为预留股份）； A 员工认缴 400 万，认缴比例40% ；
激励对象的行权条件： 服务期限满 3 年； 若中途退出，由实际控制按照原价收回股份；
2021 年 9 月，实际控制人实际出资 600 万，B员工出资 200 万，A员工出资出资比例 25%； 9 月，持股平台已经将实际收到的投资款 800 万已经打至A公司， 800 万对应获得A公司8%的股权。（认缴款未全部出资，只是出资其中一部分） A公司章程约定，以及合伙企业增资协议约定，股东按照实际出资享受股东权利（包括表决权、分红权等股东权利），协议约定，增资款需要在 2022 年 12 月 31 日前缴足。
2021 年 11 月，B员工打算退出，那B员工退出，将持有合伙企业40%的财产份额以 200 万原价转给实际控制人（实缴 200 万+未实际出资的 200 万的认缴份额），合伙企业注册资本 1000 万元不变，转回的合伙企业的份额作为预留股份，实际控制人先出资垫付增资款，后面再次授予新的激励对象。
问题：
（ 1 ）之前授予B员工认缴的合伙公司40%的份额（对应A公司间接持股比例 10%*40%=4% ）
部分 ，需要确认股份支付吗？ 如果需要，是按照认缴比例（对应A公司间接持股比例 10% 40%=4% ）计算，还是按照实缴的比例 （对应 A 公司间接持股比例 8% 25%=2% ）部分确认股份支付？
（ 2 ）因为都是发生在同一年度，且由于一开始是想引进B员工为企业服务，目前B员工尚未在公司入职，不到 2 个月B员工由于个人原因退出，那之前授予的股份可以不做股份支付？
（ 2 ）B员工转回给实际控制人的这部分股份，作为预留股份，是否不用确认股份支付？
盼陈版主回复，也希望各位大神可以指点指点，大家探讨下~~

回答人：chenyiwei
1 、由于此前已经约定需服务 3 年，否则要将股份原价转让给实控人，故存在等待期，后续离职时可将前期已确认的股份支付费用转回处理。
2 、实控人低价收回股份，如有后续明确再授予计划，即有明确证据表明仅仅是预留股份的，则可以不做股份支付处理。